臺灣彰化地方法院刑事判決　　　　　　　94年度重訴字第10號
公　訴　人　臺灣彰化地方法院檢察署檢察官
被　　　告　乙○○
　　　　　　　　　　　押)
指定辯護人　張格明律師
上列被告因殺人等案件，經檢察官提起公訴（九十四年度偵字第
三八四０號），本院判決如下：
    主  文
乙○○殺人，處無期徒刑，褫奪公權終身，扣案之刀械壹把沒收
；又殺人未遂，處有期徒刑伍年貳月，扣案之刀械壹把沒收。應
執行無期徒刑，褫奪公權終身，扣案之刀械壹把沒收。
被訴恐嚇部分無罪。
    事  實
一、乙○○與曹雅雯為夫妻關係，具有家庭暴力防治法第三條第
    一款之家庭成員關係。二人平日感情即不睦，於民國（下同
    ）九十四年五月十日晚間九時三十分許，因有不明人士傳送
    手機簡訊予曹雅雯，乙○○因而質問曹雅雯，二人遂起口角
    爭執，乙○○並出手毆打曹雅雯致傷（傷害罪嫌部分未據告
    訴），曹雅雯因而返回娘家，與乙○○分居，並夥同其妹甲
    ○○前往警局提出民事通常保護令之申請。迄於同年月十九
    日凌晨零時許，因二人所生之幼子吵鬧欲找尋曹雅雯，乙○
    ○因而攜同幼子前往曹雅雯所任職，設於彰化縣埔心鄉○○
    村○○路三八七號之「臺灣巨蛋超市」內找尋曹雅雯，乙○
    ○並趁機懇求曹雅雯返家一同居住，並稱若曹雅雯不願與其
    家人同住，其願意另行租屋同住，詎曹雅雯因二人平日感情
    已有不睦，又遭乙○○毆打，遂不願再與乙○○同住，並堅
    持欲離婚，乙○○因而懷疑係甲○○從中破壞二人感情，遂
    揚言要放火燒燬甲○○之汽車等語後，攜同幼子憤然離去。
    乙○○返家後，思其如此懇求，曹雅雯仍不為所動，並堅持
    欲離婚，乃愈加憤恨，竟因而萌殺害曹雅雯之犯意，旋於同
    日凌晨一時九分許，持其所有，非屬管制刀械，形狀類似武
    士刀之刀械一把（長約四十五公分）返回「臺灣巨蛋超市」
    ，適甲○○因曹雅雯撥打電話告知其乙○○欲放火燒燬其車
    之事，而亦前至「臺灣巨蛋超市」找尋曹雅雯，詎乙○○仍
    無視店內尚有甲○○在場，繞過甲○○直接走進櫃臺內，趨
    近曹雅雯，口出「妳一定要這樣子嗎? 」等語，不待曹雅雯
    回話，旋抽出其藏放於後腰際，形狀類似武士刀之刀械朝曹
    雅雯猛砍數刀後，復改以反握刀柄之方式，接續朝曹雅雯猛
    刺數刀；甲○○在旁初未能即時反應，後見乙○○係持刀猛
    刺曹雅雯，旋即伸手拉住乙○○之後衣領，期能制止乙○○
    ，詎乙○○仍不罷手，接續朝曹雅雯猛刺數刀，致其不支倒
    地，甲○○見狀更猛力拉扯乙○○之後衣領，並大聲呼救，
    乙○○此時欲以右手肘撞擊甲○○掙脫，然未能得逞，甲○
    ○仍猛力拉住乙○○，詎乙○○竟因而大為光火，又認其與
    曹雅雯二人今日如此均係甲○○所致，遂另萌殺害甲○○之
    犯意，猛力掙脫甲○○後，轉身朝甲○○揮砍一刀，幸有櫃
    臺阻隔而未砍中，甲○○隨即往門外奔去，乙○○則緊追至
    門外，並反握刀柄朝甲○○揮擊一刀，倖因甲○○及時往馬
    路奔去而未擊中，此時恰有車輛行經該處，阻擾乙○○對甲
    ○○之追擊，乙○○始行作罷返回超商內，甲○○因而倖免
    於難。乙○○返回超商後，對已倒地之曹雅雯大喊：「我已
    經求你求成這樣，你還無法了解，我無法再忍下去（以上均
    以台語為之）」等語，隨即接續前揭殺害曹雅雯之犯意，又
    往曹雅雯身上揮砍數刀，見曹雅雯已無反應，心知已鑄成大
    錯，遂萌同歸於盡之念頭，對著曹雅雯哭喊：「我陪你！我
    陪你！我陪你回去！你死我就甘願（以上均以台語為之）」
    等語，旋即持上開刀械往自己腹部猛次數刀，見己仍未倒下
    ，復以該刀械刎頸自殘後倒地，曹雅雯則因乙○○上開持刀
    砍殺之行為，而受有 (1)頸後部三點五×一點五×七公分刀
    刺傷； (2)胸鎖關節下方五×三點二×二十一公分刀刺傷；
     (3)左乳房內側二×一×零點五公分刀刺傷； (4)左肩胛五
    ×一點五×五公分刀刺傷； (5)胸椎部二點七×一點五公分
    刀刺傷； (6)胸椎部八×一點五公分切割傷； (7)胸椎部八
    ×零點三公分切割傷； (8)右三角肌四×一公分橫向刀傷；
     (9)右上臂後部七×三點五公分橫向刀傷； (10) 右上臂後
    部五點五×一點五公分橫向刀傷； (11) 左三角肌上方三點
    五×一公分斜向刀傷； (12) 左上臂後部四×一公分斜向刀
    傷；（13）左肘後部三點五×一點五公分斜向刀傷；（14）
    左前後部三點五×一×二公分斜橫向刀傷；（15）左前臂後
    部三點五×一點五×四公分不規則刀傷；（16）左膝前下部
    二×零點三公分刀傷，其中頸後部三點五×一點五×七公分
    刀刺傷刺入主動脈、心臟、肺臟，造成大量出血，致曹雅雯
    出血性休克而當場死亡。嗣因甲○○報警處理，緊急將曹雅
    雯及乙○○送醫急救，並當場扣得乙○○所有，持以行兇所
    用之形狀類似武士刀之刀械一把，而循線查悉上情。
二、案經彰化縣警察局溪湖分局報請臺灣彰化地方法院檢察署檢
    察官偵查起訴。
    理  由
一、訊據被告乙○○固坦承上開故意殺害被害人曹雅雯之事實，
    惟矢口否認有殺害被害人甲○○之故意，辯稱：伊係因甲○
    ○出手阻擋伊砍殺曹雅雯，伊欲將甲○○趕出店外，始持刀
    追擊甲○○，並作勢朝其揮砍二刀云云；指定辯護人則為被
    告辯護略以：本件被告係因甲○○在現場，其不想牽連他人
    ，是縱使有作勢要砍殺甲○○之舉，其主觀上亦係欲將甲○
    ○趕出超商內，並無殺害甲○○之故意，否則其在超商電動
    門尚未開啟之際，即可自後加以砍殺甲○○，何必追趕甲○
    ○至店外，甚甲○○逃到道路中央分隔線時，被告亦大可加
    以追殺，然被告卻折返回商店內，益徵被告當時之目的確僅
    係欲將甲○○趕離現場而已，並無任何殺害之故意；退步言
    之，縱認被告有殺害甲○○未遂之犯行，依其行為之時間差
    距上觀之，亦應認與殺害曹雅雯之犯行係接續犯之單純一罪
    ；另被告係因懇求被害人曹雅雯返家，然曹雅雯始終不予理
    會，受此婚姻破裂之刺激，一時失去理智而犯下重罪，其情
    或有可憫之處，暨被告並無前科，亦積極取得被害人家屬原
    諒，請從輕量刑，予以被告自新之機會等語。惟查：
（一）按被告以外之人於審判外之言詞或書面陳述，除法律有規
      定者外，不得作為證據，又被告以外之人於審判外之陳述
      ，雖不符刑事訴訟法第一百五十九條之一至第一百五十九
      條之四之規定，而經當事人於審判程序同意作為證據，法
      院審酌該言詞陳述或書面陳述作成時之情況，認為適當者
      ，亦得為證據。當事人於法院調查證據時，知有同法第一
      百五十九條第一項不得為證據之情形，而未於言詞辯論終
      結前聲明異議者，視為有前項同意，刑事訴訟法第一百五
      十九條第一項、第一百五十九條之五分別定有明文。查證
      人即被害人甲○○於警、偵訊中之證述；與證人即臺灣巨
      蛋超市之老闆娘於警、偵訊中之證述，雖均係被告以外之
      人於審判外之言詞陳述，為傳聞證據，然被告及辯護人於
      本院調查證據時，知有上情而仍未於言詞辯論終結前聲明
      異議，有本院九十四年八月二十三日審判筆錄可稽（見本
      院卷第五十五頁至第六十八頁筆錄），且本院審酌該等言
      詞陳述作成時之客觀條件及環境，認其等心理狀態健全，
      並無受到脅迫、利誘或詐欺，而所證述之內容又核與其等
      於本院審理時所具結證述之情節相符，並無顯不可信之情
      事等一切情況，認為適當，依刑事訴訟法第一百五十九條
      之五規定，自均得採為認定本件犯罪事實所憑之證據，合
      先敘明。
（二）查本件被告係因其懇求被害人曹雅雯返家同居遭拒，而於
      九十四年五月十九日凌晨一時九分許，持其所有，非屬管
      制刀械，形狀類似武士刀之刀械一把（長約四十五公分）
      至被害人曹雅雯所任職之「臺灣巨蛋超市」內，對被害人
      曹雅雯稱：「你一定要這樣子嗎？」等語後，不待被害人
      曹雅雯回話，即以上開刀械朝被害人曹雅雯猛砍數刀，復
      改以反握刀柄之方式，接續朝被害人曹雅雯猛刺數刀，致
      其不支倒地；期間，因被害人甲○○伸手拉住被告之後衣
      領，並大聲呼救，欲制止被告砍殺被害人曹雅雯，被告猛
      力掙脫後，轉身揮砍一刀，砍中櫃臺，被害人甲○○見狀
      隨即往門外奔去，被告亦緊追至門外，並反握刀柄再朝被
      害人甲○○揮擊一刀未中，此時恰有車輛行經該處，被害
      人甲○○亦逃離至中央分隔島處，被告乃轉身返回超商內
      。被告返回超商後，對已倒地之被害人曹雅雯大喊：「我
      已經求你求成這樣，你還無法了解，我無法再忍下去（以
      上均以台語為之）」等語，隨即又持刀往被害人曹雅雯身
      上揮砍數刀，見曹雅雯已無反應，心知已鑄成大錯，旋即
      持上開刀械以猛刺其腹部及刎頸之方式自殘後倒地等情，
      業據被告於警、偵訊中及本院行準備程序與審理時均坦承
      不諱，核與證人即被害人甲○○於警、偵訊中及本院審理
      時之證述（見九十四年度相字第三四二號相驗卷第十三頁
      至第十五頁、第四十二頁、第四十三頁；九十四年度偵字
      第三八四０號偵查卷第十六頁至第十八頁；及本院卷第五
      十七頁至第五十九頁筆錄）；及證人即臺灣巨蛋超市之老
      闆娘葉素薇於警、偵訊中及本院審理時之證述（見九十四
      年度相字第三四二號相驗卷第十頁至第十二頁、第四十二
      頁、第四十三頁；本院卷第五十九頁至第六十一頁筆錄）
      ，情節均相符，復經本院當庭勘驗現場監視影像光碟屬實
      ，有勘驗筆錄一份可稽（見本院卷五十六頁），並有現場
      監視影像翻拍照片三十七幀、現場照片二十七幀（附於九
      十四年度相字第三四二號相驗卷第十六頁至第三十九頁；
      九十四年度偵字第三八四０號偵查卷第二十四頁至第三十
      三頁）及扣案之形狀類似武士刀之刀械一把可資佐證，前
      揭事實應堪認定。
（三）又被害人曹雅雯因而受有：１、頭面頸部：頸後部刀刃向
      下十二點朝六點刺傷三點五×一點五×七公分（已深可達
      骨）；２、胸腹部： (1)胸鎖關節下方刀刃向下十二點朝
      六點刺傷五×三點二×二十一公分（已深入胸腔）、 (2)
      左乳房內側刀刃向下十二點朝六點刺傷三×一×零點五公
      分；３、背腰臀部： (1)左肩胛刀刃向下十二點朝六點刺
      傷三點五×一點五×五公分（已深可達骨）、 (2)胸椎部
      刀刃向下十二點朝六點刺傷二點七×一點五公分（疑已深
      入胸腔）、 (3)胸椎部刀刃向下十二點朝六點切割傷八×
      一點五公分、 (4)胸椎部刀刃向下十二點朝六點切割傷八
      ×零點三公分；４、四肢： (1)右三角肌橫向刀傷四×一
      公分、 (2)右上臂後部橫向刀傷七×三點五公分、 (3)右
      上臂後部橫向刀傷五點五×一點五公分、 (4)左三角肌上
      方斜向刀傷三點五×一點五公分、 (5)左上臂後部斜向刀
      傷四×一公分（深可達骨）、 (6)左肘後部斜向刀傷三點
      五×一點五公分（深約二點五公分，已可達骨）、 (7)左
      前後部斜橫向刀傷三點五×一點五×二公分（已深可達骨
      ）、 (8)左前臂後部不規則刀傷三點五×一點五×四公分
      （已深可達骨）、 (9)左膝前下部刀傷二×零點三公分等
      共十六處刀傷，經法醫師解剖鑑驗，其傷勢及死因分析為
      ： (1)軀幹刀傷集中於左側、 (2)四肢刀傷左側傷多於右
      側傷、 (3)多處傷成平行排列，為一人所為特徵，且各刀
      傷發生時間差距極為短暫、 (4)比對扣案之兇刀，足以造
      成所記錄刀傷狀況、 (5)死者身體無足以立即致命的疾病
      、 (6)本件致命傷為胸鎖關節下方刀刺傷，由左胸刺入，
      切斷肋骨，切過主動脈、左心室、右肺上葉，抵達右後胸
      壁；刀傷刺入主動脈、心臟、肺臟，造成大量出血，導致
      出血性休克致死；刀傷入口距腳底一百三十二至一百三十
      七點五公分等情，業據檢察官帶同法醫師相驗屬實，並經
      中山醫學大學附設醫院病理科解剖鑑定明確，有相驗屍體
      證明書、驗斷筆錄、中山醫學大學附設醫院病理科解剖鑑
      定報告書、及相驗及解剖照片共三十幀在卷可稽（見九十
      四年度相字第三四二號相驗卷第四十九頁至六十五頁，照
      片附於警卷中（未編頁數）），堪認被害人曹雅雯之死亡
      與被告上開持刀揮砍被害人曹雅雯之行為，具有相當因果
      關係。
（四）再者，扣案之刀械一把，形狀類似武士刀，刀身重約四百
      二十公克，長約四十五公分，其中刀面長約三十公分、刀
      端呈尖、刀尾寬約三公分，中間寬約二點五公分，刀面刀
      背厚約零點五公分，刀面均甚為銳利，此業經本院調閱扣
      案之刀械勘驗無訛，準此，若持該銳利之刀械往人之身體
      要害部位揮砍、擊刺，均足以致人於死地，其他部位若揮
      刺過猛，深及其他要害部位，亦足以奪人生命，此乃眾所
      週知之事，被告亦於本院審理時坦承對此知之甚詳，而其
      竟仍以之揮砍被害人二人，若謂其無殺人之故意，已難遽
      信。且人之頸部、胸部，分別有重要血管通過及心、肺等
      重要臟器在內，均為人體要害之處，被告非但持上開銳利
      之刀械揮砍，尚以反握刀柄之方式猛力擊刺被害人曹雅雯
      之頸部、胸部、背腰臀部及肢體等共十六處，且刺切創傷
      或係甚長或係極深，已如前述，其中胸鎖關節下方之刀刺
      傷非但刺入胸腔內，更切斷肋骨、刺入主動脈、左心室、
      右肺上葉，抵達右後胸壁，有上述中山醫學大學附設醫院
      病理科解剖鑑定報告書可憑，足見被告於砍殺被害人曹雅
      雯時，其下手之重、用力之猛，甚其為被害人甲○○伸手
      拉住其後衣領欲阻擋其砍殺被害人曹雅雯時，其仍不罷手
      ，猶反握上開刀械猛力朝被害人曹雅雯擊刺，且於見被害
      人曹雅雯身體失去活動跡象後，亦無任何施救之意，足徵
      被告確有殺害被害人曹雅雯之故意，極為瞭然。
（五）至被告持刀揮砍被害人甲○○雖未成傷，然係因其與被害
      人甲○○間有櫃臺阻隔致未能擊中，且被害人甲○○見狀
      即奮力往門外奔去，被告猶不罷手，仍持刀緊追被害人甲
      ○○至商店外，甚追出馬路，且於追出門外之際，猶反握
      刀柄朝被害人甲○○揮擊一刀，幸因被害人甲○○不顧路
      上車輛往來情形，往馬路中央狂奔而去致未能擊中，嗣因
      適有車輛行經該處，阻擋被告之追擊，其始行作罷，此除
      據證人即被害人甲○○於本院審理時結證明確外，並據本
      院勘驗現場監視影像光碟屬實，有上開勘驗筆錄可稽，是
      苟被告確無殺害被害人甲○○之故意，其何須持刀追擊被
      害人甲○○至馬路上？且猶接續朝被害人甲○○揮擊二刀
      ？甚以反握刀柄，得更加猛力擊刺之姿追擊之？被告及指
      定辯護人雖以前詞置辯，然被害人甲○○見被告轉身朝其
      揮砍一刀後，即往門外奔去，絲毫未有欲停留於店內之意
      ，雖因尚須等待超商自動門開啟，而無法立即衝出店內，
      然被害人甲○○於等待之幾秒內猶急於以手拍打自動門，
      顯見其急欲離開之情，是苟被告僅係欲驅離被害人甲○○
      實無須追擊至店外，甚追出馬路；再被告見被害人甲○○
      往門外奔去，其立即緊追於後，僅係因其原在櫃臺內，須
      先繞出櫃臺而有所延滯，並非其未立即追擊，或以較慢速
      度追擊，致未能即時追擊至被害人甲○○；又被告嗣因行
      經車輛之阻隔，而未繼續追擊被害人甲○○，僅能認被告
      此時已放棄殺害被害人甲○○之意，尚難以此遽認被告自
      始即無殺害被害人甲○○之故意，從而，被告及指定辯護
      人所辯，均不足資為有利於被告之事實認定，被告確有殺
      害被害人甲○○故意，亦堪認定。
（六）末按連續犯之所謂出於概括犯意，必須其多次犯罪行為自
      始均在一個預定犯罪計劃以內，出於主觀上始終同一犯意
      之進行，若中途另有新犯意發生，縱所犯為同一罪名，究
      非連續其初發的意思，即不能成立連續犯（最高法院七十
      年台上字第六二九六號、五十九年台上字第二四五八號判
      例意旨參照），查本件被告確係基於殺人之故意，先後持
      刀砍殺被害人曹雅雯及甲○○，業如前述，然被告係因前
      向被害人曹雅雯懇求其返家同居遭拒，始萌殺害被害人曹
      雅雯之犯意，此業據其供承不諱，且其持刀前至上開臺灣
      巨蛋超市內欲砍殺被害人曹雅雯之時，並未預料被害人甲
      ○○亦在現場，亦據其陳明在卷，實難認被告自始即有殺
      害被害人甲○○之計畫；參以被告至臺灣巨蛋超市後，見
      被害人甲○○在場，並未持刀對其揮砍，或為任何傷害之
      行為，而係逕行繞過被害人甲○○，趨近被害人曹雅雯，
      直接持刀對被害人曹雅雯揮砍，嗣因被害人甲○○出手制
      止被告，並大聲呼救，經被告先欲以手肘撞擊被害人甲○
      ○掙脫未果，始猛力掙脫，轉身持刀朝被害人甲○○揮砍
      及追擊，此業據證人即被害人甲○○證述明確，並經本院
      勘驗現場監視錄影光碟屬實，顯見被告係因遭被害人甲○
      ○之制止，而大為光火，復認被害人甲○○有從中破壞其
      與曹雅雯感情之情，始另萌殺害被害人甲○○之犯意，是
      依前開判例意旨，雖被告上開所犯為同一罪名，然既非自
      始均在一個預定犯罪計劃內，並基於連續初發之意思為之
      ，即不能成立連續犯，而應予分論併罰之。至指定辯護人
      認應以接續犯之單純一罪論之，然按數行為於同時同地或
      密切接近之時地實施，侵害同一之法益，各行為之獨立性
      極為薄弱，依一般社會健全觀念，在時間差距上，難以強
      行分開，在刑法評價上，以視為數個舉動之接續施行，合
      為包括之一行為予以評價，較為合理，始得論以接續犯，
      而為包括之一罪（最高法院八十六年台上字第三二九五號
      判例意旨參照），查本件被告上開持刀砍殺被害人曹雅雯
      及甲○○之行為，雖係於密切接近之時地實施，然係分別
      侵害被害人曹雅雯及甲○○之生命法益，並非侵害同一法
      益，且其係先砍殺被害人曹雅雯後，復持刀對被害人甲○
      ○揮擊，二行為各具有獨立性，並非難以強行分開，依上
      開判例意旨，實難遽論以接續犯之單純一罪，是辯護人此
      部分所辯，尚屬無據，附此敘明。
（七）綜上所述，本件事證已臻明確，被告上開犯行，均堪認定
      ，應予依法論科。
二、查本件被告乙○○與被害人曹雅雯係配偶關係；而與被害人
    甲○○係二親等之姻親關係，分別具有家庭暴力防治法第三
    條第一款及第四款之家庭成員關係，被告故意持刀砍殺被害
    人曹雅雯及甲○○，對其等實施身體上之不法侵害，均已屬
    實施家庭暴力之行為；又被告持刀朝被害人甲○○揮砍、追
    擊，幸因櫃臺之阻隔及被害人甲○○即時逃離，而未生傷害
    或死亡之結果，惟其既已著手於殺人行為之實施，其行為仍
    應論以殺人未遂罪（最高法院三十九年台上字第三一五號判
    例意旨參照），故核被告所為，係分別犯刑法第二百七十一
    條第一項之殺人罪及同條第二項、第一項之殺人未遂罪，且
    均屬家庭暴力防治法第二條第二項之家庭暴力罪。又被告所
    犯上開二罪間，係基於各別犯意為之，業如前述，應分論併
    罰之。被告持刀殺害被害人甲○○之行為尚屬未遂，應依刑
    法第二十六條前段之規定，按既遂犯之刑度減輕其刑。爰審
    酌被告未顧及與被害人曹雅雯之夫妻情份，不思以和平手段
    解決爭端，僅因被害人曹雅雯拒絕返家與其同住，一時氣憤
    ，而在其妻完全無預警或抵抗情形下持刀痛下毒手，並連刺
    十六刀，刀刀或係甚長或係極深，其中更有一刀已刺入胸腔
    內，切斷肋骨、刺入主動脈、左心室、右肺上葉，抵達右後
    胸壁，足見其操刀用力之猛，手段之殘酷，終致被害人曹雅
    雯喪失寶貴生命，造成被害人家屬無可回復之心靈傷痛，暨
    其見被害人曹雅雯之妹甲○○欲制止其砍殺被害人曹雅雯，
    猶不思罷手，反持刀朝甲○○揮砍、追擊，幸因櫃臺之阻隔
    及被害人甲○○即時逃離，而倖免於難，尚未造成被害人家
    屬更大之傷痛，然被告上開行為，已無可寬貸，惟念及被告
    犯後已有悔意，並積極尋求被害人家屬之原諒，且其與被害
    人曹雅雯間尚有一名幼子須其撫育，復參酌其並無任何前科
    紀錄（參其前案紀錄表）、素行尚佳，及其行為當時所受之
    刺激、智識程度、生活狀況，犯後坦承大部分犯行等一切情
    狀，分別量處如主文所示之刑；其中殺害被害人曹雅雯部分
    ，因量處無期徒刑，爰依刑法第三十七條第一項之規定宣告
    褫奪公權終身，並就其所犯上開之罪定其應執行之刑，以資
    懲儆。扣案之形狀類似武士刀之刀械一把，係被告所有，且
    供其犯本件犯罪所用之物，已如前述，爰依刑法第三十八條
    第一項第二款之規定，併予宣告沒收。
三、公訴意旨另以：被告乙○○因要求被害人曹雅雯返家一同居
    住未果，遂基於恐嚇之犯意，恫稱要放火燒燬甲○○（曹雅
    雯胞妹）之汽車等語，致曹雅雯心生畏懼，因認被告此部分
    所為，係涉犯刑法第三百零五條之恐嚇危害安全罪嫌。惟按
    犯罪事實應依證據認定之，無證據不得認定犯罪事實，又不
    能證明被告犯罪者，應諭知無罪之判決，刑事訴訟法第一百
    五十四條第二項、第三百零一條第一項分別定有明文；又按
    事實之認定，應憑證據，如未能發現相當證據，或證據不足
    以證明，自不能以推測或擬制之方法，以為裁判基礎（最高
    法院四十年台上字第八六號判例參照）。次按刑法第三百零
    五條之恐嚇罪，所稱以加害生命、身體、自由、名譽、財產
    之事，恐嚇他人者，係指以使人生畏怖心為目的，而通知將
    加惡害之旨於被害人而言，若僅在外揚言加害，並未對於被
    害人為惡害之通知，尚難構成本罪（最高法院五十二年台上
    字第七五一號判決意旨參照）。查本件公訴人認被告涉有上
    開恐嚇危害安全罪嫌，無非係以被告之自白及證人甲○○之
    證述為其論據。惟訊據被告固坦承有對被害人曹雅雯稱：要
    放火燒燬甲○○之汽車等語，然堅詞否認有何恐嚇之犯行，
    辯稱：伊僅係對曹雅雯說上開言語，並未要其轉達予甲○○
    ，亦非真的欲放火燒燬甲○○之汽車等語，而證人甲○○亦
    於本院審理時證稱：案發當晚姊姊（即曹雅雯）有打電話向
    伊稱：乙○○認為所有的事情均係由伊所造成，乙○○要放
    火燒燬伊的車子等語，但姊姊僅說乙○○係向其宣稱，並未
    要其轉達予伊知道，當時伊的車子係由伊在使用，停在伊住
    處附近，離臺灣巨蛋超市還蠻遠的等語（見本院卷第五十三
    頁、第五十四頁筆錄），堪認被告僅係在外揚言欲加害於甲
    ○○，並未欲對其為惡害之通知，是揆諸上開判例意旨，尚
    難構成刑法第三百零五條之恐嚇罪。此外，復無其他證據足
    認被告確涉有公訴人所指之恐嚇罪嫌，自不能以推測或擬制
    之方法，以為認定被告犯罪之裁判基礎，從而，此部分不能
    證明被告犯罪，揆諸前揭規定及判例意旨，此部分自應諭知
    被告無罪之判決。
據上論斷，應依刑事訴訟法第三百零一條第一項、第二百九十九
條第一項前段，刑法第二百七十一條第一項、第二項、第二十六
條前段、第五十一條第四款、第三十七條第一項、第三十八條第
一項第二款，判決如主文。
本案經檢察官田德煙到庭執行職務。
中　　華　　民　　國　　94　　年　　9 　　月　　13　　日
                  刑事第一庭    審判長法  官  洪志賢
                                      法  官  周莉菁
                                      法  官  簡璽容
以上正本證明與原本無異。
如不服本判決，應於判決送達後十日內向本院提出上訴狀 (須附
繕本)。
告訴人或被害人對於判決如有不服具備理由請求檢察官上訴者，
其上訴期間之計算係以檢察官收受判決正本之日期為準。
中　　華　　民　　國　　94　　年　　9 　　月　　15　　日
                                      書記官  王惠嬌
中華民國刑法第271條
(普通殺人罪)
殺人者，處死刑、無期徒刑或10年以上有期徒刑。
前項之未遂犯罰之。
預備犯第 1 項之罪者，處 2 年以下有期徒刑。
